臺灣高雄地方法院刑事判決　　　　　110年度交簡上字第147號
上　訴　人
即　被　告　黃忠義


上列上訴人即被告因過失傷害案件，不服本院高雄簡易庭110 年
度交簡字第1829號中華民國110 年8 月13日第一審刑事簡易判決
（起訴案號：110 年度偵字第6959號），提起上訴，本院管轄之
第二審合議庭判決如下：
    主  文
上訴駁回。
    事實及理由
一、本判決依司法院「刑事判決精簡原則」製作。證據能力部分
    因當事人均不爭執（見本院交簡上卷第35頁），得不予說明
    。
二、本件經本院第二審審理結果，認原判決認事用法，均無違誤
    ，量刑亦屬妥適，應予維持，爰依刑事訴訟法第373 條規定
    ，本判決之事實、證據及理由，除證據部分另補充：「上訴
    人即被告黃忠義（下稱被告）於本院第二審所為之自白」外
    ，其餘均引用第一審判決書之記載（如本判決之附件）。
三、被告上訴意旨略以：我有意願與告訴人黃慧娟和解，但因經
    濟狀況不允許，無法負擔告訴人之要求，請求從輕量刑等語
    。
四、原審因認被告犯過失傷害罪之事證明確，且被告肇事後於有
    偵查犯罪職權之機關或公務員尚未知何人肇事前，主動向現
    場處理之員警表明其為肇事者，符合自首要件，依刑法第62
    條前段規定，減輕其刑，另審酌被告因未注意車輛起駛時應
    禮讓行進中之車輛先行，造成告訴人受有臀部、尾椎挫傷併
    尾椎骨折、右踝挫擦傷、尾椎骨骨折、尾骨閉鎖性骨折傷害
    之傷勢程度，並考量其犯後坦承犯行之犯後態度，雖有意願
    與告訴人調解，惟就賠償金額雙方差距過大，而無法調解成
    立或取得告訴人原諒之損害填補狀態，暨其自陳之教育智識
    程度，家庭、經濟、生活狀況，及犯罪手段、品行等一切情
    狀，量處有期徒刑3 月，及諭知以新臺幣1,000 元折算1 日
    之易科罰金折算標準，核原審認事用法，均無違誤，量刑亦
    稱允當，並無裁量逾越或濫用之違法。被告上訴意旨並未指
    摘原審判決有何違誤，且被告上訴後本院再次安排與告訴人
    方面調解，迄今仍未與告訴人方面達成調解或和解而填補損
    害，有本院刑事庭移付調解單、本院公務電話紀錄可參，是
    以本案上訴後，與原審之量刑基礎亦無變動，是核其上訴為
    無理由，應予駁回。
據上論斷，依刑事訴訟法第455 條之1 第1 項、第3 項、第368
條、第373 條，判決如主文。
本案經檢察官丁亦慧偵查起訴，檢察官郭武義到庭執行職務。
中    華    民    國   111    年    2     月    24    日
                  刑事第十三庭  審判長法  官  陳紀璋
 
                                      法  官  翁瑄禮
 
                                      法  官  洪毓良
以上正本證明與原本無異。
不得上訴。
中    華    民    國   111    年    2     月    24    日
                                      書記官  尤怡文
【附件】
本院高雄簡易庭110 年度交簡字第1829號刑事簡易判決。